N A S S I M L O U N A D I

DÉVELOPPEUR WEB



PROFIL

Étudiant de 21 ans en licence informatique passionné par le développement. Titulaire d'un permis B et disposant d'un véhicule.

Je suis à la recherche d'une alternance de 24 mois dans le développement web en Ile-de-France.

- +337 67 57 37 48
- nassimlnd37@gmail.com
- Paris, France
- in linkedin.com/in/nassimlounadi
- https://nassimlounadi.fr

FORMATIONS

LICENCE INFORMATIQUE

Université de Tours - 2021 - 2024

BACCALAURÉAT GÉNÉRAL

Lycée Grandmont (Tours) - 2021 - 2024

CENTRES D'INTERET

SPORT:

Joueur de basket-ball depuis 14 ans Arbitre de basket-ball stagiaire fédéral

INFORMATIQUE:

Veille technologique régulière, où je m'essaie à de nouvelles technologies et me tiens au courant des nouveautés dans le domaine

EXPÉRIENCES

Stagiaire développeur fullstack

04/2024 - 07/2024

SuiviDeFlotte.net | Tours, France

- Mise à niveau des technologies vieillissantes (Laravel)
- Refonte des interfaces graphiques, passage en Nuxt.
- Refonte des fonctionnalités (Laravel 10).
- Méthodologie agile (SCRUM)

Stagiaire développeur fullstack

05/2023 - 07/2023

Laboratoire Informatique Fondamentale et Appliquée de Tours

- Réalisation d'une application web React
- Réalisation d'une API Rest avec Spring
- Relation client
- Établissement d'un cahier des charges

COMPÉTENCES TECHNIQUES

Langages de développement et frameworks :

Java, Spring, HTML, CSS, TailwindCSS, PHP, Symfony, Laravel, React, NextJS, TypeScript, AdonisJS

Base de données :

MariaDB, PostgreSQL, langage SQL

Modélisation:

UML - Merise

Fiabilité du code :

Tests unitaires, Tests fonctionnels, Tests structurels, Design Patterns

Conduites de projets :

Méthodologie agile (SCRUM)

Langues:

Anglais (niveau B2), Espagnol (Niveau A2).